臺灣高等法院刑事裁定
109年度抗字第1128號
抗  告  人
即  聲請人  許春風


上列抗告人即聲請人因聲請撤銷檢察官處分案件，不服臺灣臺北
地方法院109年度聲字第1333號，中華民國109年6月29日裁定，
提起抗告，本院裁定如下： 
    主  文
抗告駁回。
    理  由
一、原裁定意旨略以：抗告人即聲請人許春風因不服臺灣臺北地
    方檢察署檢察官就109年度他字第2679號被告張博雅等29人
    案件，於民國109年6月3日所為簽准結案之處分，向原審法
    院聲請撤銷。然準抗告之客體，係以對檢察官所為刑事訴訟
    法第416條第1項各款所定之處分有所不服者，方得提起，抗
    告人係對檢察官所函覆之簽結處分聲明不服，該函覆僅係就
    案件簽結之說明，顯非前開條項所定得提起準抗告之客體。
    抗告人向原審法院提起本件聲請，於法自有未合，應予駁回
    等語。
二、抗告意旨詳如附件之「刑事再抗告狀」所載。
三、按法院就刑事訴訟法第416條之聲請所為裁定，不得抗告。
    但對於其就撤銷罰鍰之聲請而為者，得提起抗告；原審法院
    認為抗告不合法律上之程式或法律上不應准許，或其抗告權
    已經喪失者，應以裁定駁回之。同法第418條第1項、第408
    條第1項前段分別定有明文。又抗告法院認為抗告有同法第4
    08條第1項前段之情形者，應以裁定駁回之，同法第411條前
    段亦有明文。
四、經查：
  ㈠「抗告」係指抗告權人，不服「原審法院」尚未確定之裁定
    ，請求上級法院以裁定撤銷或變更原裁定之救濟方法；「再
    抗告」則係不服「抗告法院」對於抗告所為未確定之裁定，
    再向其上級法院，請求撤銷或變更之救濟方法，是「再抗告
    」係不服「抗告法院」所為之裁定，倘對於「原審法院」之
    裁定，要不生「再抗告」之問題。本件抗告人於其「刑事再
    抗告狀」雖記載不服原審法院109年度聲字第1333號裁定，
    提起「再抗告」云云，惟該裁定非屬「抗告法院」所為之裁
    定，抗告人對之聲明不服，自應依抗告程序救濟，
　　其主張係提起再抗告，並於前揭書狀載明係「刑事再抗告狀
    」云云，自應認係提出「抗告」之意，合先敘明。
  ㈡抗告人對於臺灣臺北地方檢察署檢察官就109年度他字第2679
    號被告張博雅等29人案件於109年6月3日所為簽准結案之函
    覆不服，向原審法院聲請撤銷該處分，原審法院認抗告人聲
    明不服之客體係檢察官所為之簽結處分，並非刑事訴訟法第
    416條第1項所定得提起準抗告之客體，而於109年6月29日裁
    定駁回抗告人之聲請。茲原審法院所為裁定，並非對於抗告
    人就撤銷罰鍰之聲請而為，揆諸前開規定，自不得抗告。抗
    告人提起本件抗告，顯屬法律上所不應准許，且無從補正，
    應予駁回。
據上論斷，應依刑事訴訟法第411條前段，裁定如主文。 
中　　華　　民　　國　　109 　年　　10　　月　　5 　　日
                  刑事第十六庭  審判長法　官  葉騰瑞
                                      法　官  廖紋妤 
                                      法　官  陳芃宇
以上正本證明與原本無異。
不得再抗告。
                                      書記官  李佳芬
中　　華　　民　　國　　109 　年　　10　　月　　7 　　日